【裁判字號】    90,上易,308
【裁判日期】    900321
【裁判案由】    賭博
【裁判全文】
臺灣高等法院刑事判決                              九十年度上易字第三八號
    上  訴  人
    即  被  告  甲○○
    選任辯護人  林耀立
右上訴人因賭博案件，不服臺灣桃園地方法院八十八年度易字第二七五號，中華民國
八十九年九月二十二日第一審判決（起訴案號：臺灣桃園地方法院檢察署八十七年度
偵字第一七三五九號）提起上訴，本院判決如左：
    主  文
上訴駁回。
    事  實
一、甲○○曾有二次賭博罪前科，最近一次於民國（下同）八十六年十月二十七日因
    常業賭博案件，經臺灣桃園地方法院判處有期徒刑六月確定，嗣於同年十一月二
    十日易科罰金執行完畢。
二、緣李瑞明（所涉常業賭博部分業經臺灣桃園地方法院另案判處徒刑確定）基於藉
    賭博營生為業之犯意，自八十六年十月一日起，在桃園縣中壢市○○路二百六十
    號，公眾得出入之場所，開設「金鑽遊藝場」，擺設電動賭博機具，與不特定之
    賭客賭博財物，迨八十七年七月一日凌晨二時三十分許，為警當場查獲。李瑞明
    於被查獲後，又向房屋所有人邱相矉承租原址之房屋（邱相矉幫助常業賭博部分
    ，已由檢察官不起訴處分確定在案），並再於八十七年十月間僱用具有犯意聯絡
    之甲○○，八十七年十一月間僱用李美惠、黃月燕（以上二人所涉常業賭博部分
    業經臺灣桃園地方法院判處徒刑確定），八十七年九月間僱用鍾惠玲（所涉常業
    賭博部分亦經臺灣桃園地方法院另案判處徒刑確定），分別擔任兌換現金之人與
    開分員，並在公眾得出入之該原址重行開設「金鑽遊藝場」營業，擺設電動賭博
    機具「水果嘉年華」五十三台、「大型賓果王（六人座）」一台，與不特定之賭
    客賭博財物。其賭法係以一比一之比例開分，賭客每次可押注不等之分數，若未
    押中，所押分數即被扣掉，若押中則依押中之倍數累積分數，賭客中途不想繼續
    玩時，即可通知開分員，再由開分員通知甲○○，依所贏或所剩之積分，以一分
    兌換現金新台幣（下同）一元，以此方式輸贏現金，並藉此牟利維生。嗣於八十
    七年十一月十七日早上六時許，黃振保、黃萬全、馮清貴、趙家明及蕭為明等人
    正在上址「金鑽遊藝場」內以前開電動機具賭博財物時，適桃園縣警察局督察室
    督察方忠良率領員警至上開遊藝場查察，並先由喬裝賭客之員警張芳名在該電玩
    店把玩水果嘉年華機台，並贏得四千五百分，隨即向開分員鍾惠玲表示欲洗分換
    錢，鍾惠玲通知甲○○兌換現金予該員警，甲○○隨即在上開遊藝場之門口，從
    其口袋中掏出四千五百元予張芳名，警方立即表明身分，並當場查獲在該賭博電
    玩店賭博之賭客黃振保、黃萬全、馮清貴、趙家明及蕭為明等人，並扣得電動機
    具「水果嘉年華」五十三台（含ＩＣ板五十三片）、「大型賓果王（六人座）」
    一台（含ＩＣ板陸片）、打卡鐘一台、開分鑰匙五支、錄影機一台、Ｖ八攝錄放
    影機一台（含錄影帶一卷）、開分報表八張、員工打卡紀錄表十六張、螢幕電源
    供應器一台、監視器螢幕一台、監視器鏡頭一個及甲○○兌換予警員之賭資四千
    五百元、甲○○及李美惠身上分別用以洗分兌換現金及替客人賭博開分所收取之
    十三萬三千三百元及三千元（合計共十四萬零八百元）。
三、案經桃園縣警察局中壢分局報請臺灣桃園地方法院檢察署檢察官偵查起訴。
        理  由
一、右揭事實業據上訴人即被告甲○○坦承不諱，並經同案被告李瑞明、鍾惠玲、李
    美惠於原審中供述屬實，亦核與警員張芳名所呈之報告書相符（附於偵查卷），
    復有扣案之電動機具「水果嘉年華」五十三台（各ＩＣ板五十三片）、「大型賓
    果王（六人座）」一台（含ＩＣ板陸片）、打卡鐘一台、開分鑰匙五支、錄影機
    一台、Ｖ八攝錄放影機一台（含錄影帶一卷）、開分報表八張、員工打卡紀錄表
    十六張、螢幕電源供應器一台、監視器螢幕一台、監視器鏡頭一個及賭資共十四
    萬零八百元可資佐證，參以共犯李瑞明、鍾惠玲、李美惠亦經原審以共同常業賭
    博罪名，分別判處有期徒刑四月、三月及五月確定在案，此有原審八十七年度易
    字第二四四六號、八十八年度易字第二七五號刑事判決書各乙份可按，本件事證
    明確，被告之犯行洵堪認定，應予依法論科。
二、查李瑞明經營「金鑽遊藝場」，並擺設水果嘉年華及大型賓果王六人座電動賭博
    機具合計達五十四台，且僱請甲○○及李美惠、黃月燕、鍾惠玲等人分別擔任兌
    換現金之人與開分員，頗具規模，又分兩班制，二十四小時營業，為渠等所自承
    ，顯見其五人以此為業。雖李瑞明在上址經營「金鑽遊藝場」，有向桃園縣政府
    登記，惟其係以賭博為業，乃非法之經營，自不得謂李瑞明係正常營業。核被告
    甲○○所為，係犯刑法第二百六十七條常業賭博罪。被告甲○○與李瑞明、鍾惠
    玲、黃月燕、李美惠間就前述常業賭博犯行、有犯意之聯絡及行為之分擔，均為
    共同正犯。被告甲○○於八十六年十月二十七日因賭博案件，經臺灣桃園地方法
    院判處有期徒刑六月確定，甫於同年十一月廿日易科罰金執行完畢，此有本院被
    告全國前案紀錄表存卷可按，其於刑之執行完畢後五年內再犯本件有期徒刑以上
    之罪，屬累犯，應依刑法第四十七條之規定加重其刑。原審認被告罪證明確，適
    用刑法第二十八條、第二百六十七條、第四十七條、第三十八條第一項第二款、
    第三款，罰金罰鍰提高標準條例第一條前段之規定及審酌被告有常業賭博罪前科
    ，及其犯罪之動機、目的、手段、所生之危害、犯後態度尚稱良好，另李瑞明始
    為該賭博電玩店之實際經營者，被告甲○○則僅係受僱於李瑞明之現場兌換現金
    之人，犯罪情節固較輕，惟被告甲○○已有二次常業賭博罪前科，仍不思省悟，
    一再犯案，且該賭博電玩店之機台多達五十四台，規模不小，犯罪所得之利潤甚
    高，對社會產生之危害非輕等一切情狀，量處有期徒刑八月，以示懲儆。扣案之
    電動機具「水果嘉年華」五十三台（含ＩＣ板五十三片）、「大型賓果王（六人
    座）」一台（含ＩＣ板陸片），均為當場賭博之器具，應依刑法第二百六十六條
    第二項之規定，不問屬於犯人與否，均宣告沒收之；另扣案之賭資合計共十四萬
    零八百元，則分別係屬被告甲○○兌換予警員之賭資四千五百元、被告甲○○及
    李美惠身上分別用以洗分兌換現金及替客人賭博開分所收取之十三萬三千三百元
    及三千元，被告甲○○雖於警、偵訊時矢口否認其口袋內之十三萬三千三百元為
    供不法用途云云，然警員張芳名在卷附之報告中及對被告甲○○所作之筆錄中既
    已明確表明甲○○係兌換賭資四千五百元予警員之人，又在人多混雜之電動遊藝
    場所猶身攜十三餘萬元之鉅款，亦與常理不符，此等款項顯均係用以洗分兌換現
    款之用，被告甲○○之辯詞顯係狡賴以圖倖免之詞，不足採信，此外李美惠亦已
    於原審另案供稱其身上之三千元確為替客人開分所收取之金錢等情，該等賭資顯
    係供犯罪所用之物及因犯罪所得之物（其中李美惠身上查扣之三千元係因犯罪所
    得之物），至查扣之打卡鐘一台、開分鑰匙五支、錄影機一台、Ｖ八攝錄放影機
    一台（含錄影帶一卷）、開分報表八張、員工打卡紀錄表十六張、螢幕電源供應
    器一台、監視器螢幕一台、監視器鏡頭一個，亦均係供犯罪所用之物，此等扣案
    物品，應分別依刑法第三十八條第一項第二款、第三款之規定宣告沒收。被告上
    訴意旨，以本案負責人李瑞明只判處有期徒刑四月，被告係從犯減為三月再加重
    二次，最多也只有六月云云，然查原審斟酌被告已有二次賭博前科，不思悔改，
    一再犯案，且該賭博電玩店之機台多達五十四台，規模不小，犯罪所得之利潤甚
    高，對社會產生之危害非輕等一切情狀，多方考量而諭知被告較重之刑，其認事
    用法及量刑均無不合，被告指摘原判決量刑過重，非有理由，應予駁回。
據上論斷，應依刑事訴訟法第三百六十八條，判決如主文。
本案經檢察官郭啟東到庭執行職務。
中      華      民      國      九十      年      三      月    二十一  日
                              臺灣高等法院刑事第二十一庭
                                  審判長法  官  葉  騰  瑞
                                        法  官  江  國  華
                                        法  官  莊  明  彰
右正本證明與原本無異。
不得上訴。
                                        書記官  廖  嫣  雯
中      華      民      國      九十      年      三      月  二十二  日
附錄：本判決論罪科刑法條全文
刑法第二百六十七條
以賭博為常業者，處二年以下有期徒刑，得併科一千元以下罰金。


司法院資訊處製作；財團法人民間司法改革基金會備份。
